臺灣板橋地方法院民事裁定　　　　　　　 100年度司字第55號
聲　請　人　范淑慎
代　理　人　朱正剛律師
相　對　人　中外工程股份有限公司
法定代理人　范英博
代　理　人　林明珠律師
上列當事人間聲請選派檢查人事件，本院裁定如下：
    主  文
選派鍾明桓會計師為相對人中外工程股份有限公司之檢查人。
聲請程序費用由相對人負擔。
    理  由
一、按繼續1年以上，持有已發行股份總數3％以上之股東，得聲
    請法院選派檢查人，檢查公司業務帳目及財產情形，公司法
    第245條第1項亦有明文規定。次按公司法第245條第1項所定
    聲請選派檢查人之規定，除具備繼續1年以上持有已發行股
    份總數百分之3之股東之要件外，別無其他資格之限制，最
    高法院86年度台抗字第108號裁定意旨參照。
二、本件聲請意旨略以：相對人公司每年應分配盈餘予股東，惟
    自公司董事長范英博就任後，即以各種方法規避股東之監督
    ，拒絕分派盈餘，且拒絕股東查閱公司財產文件，聲請人係
    繼續1年以上，持有相對人公司股份比例達4.3％，為此依法
    聲請選派檢查人檢查相對人公司業務帳目及財產狀況，以維
    權益等語。
三、經本院依非訟事件法第172條第2項規定，於裁定選派檢查人
    前訊問相對人，相對人主張略以：對聲請人持有公司股份
    1375股並無意見，而自96年開始公司虧損，所以才未分派盈
    餘，又相對人並未拒絕股東查閱公司財產文件，實無選派檢
    查人必要，退步言之，若認有選派之必要，請發函會計師公
    司推薦適當會計師擔任。經查：（一）聲請人主張其為繼續
    1 年以上持有相對人中外工程股份有限公司股份4.3％之股
    東，已據其提出相對人公司登記資料查詢表、相對人公司股
    東名簿、公司章程等件為證，並為兩造所不爭，堪信為真實
    。是依前揭公司法規定聲請人聲請選派檢查人，依法本為保
    障股東權利之行為，並無不當，相對人即有容忍檢查之義務
    。相對人雖主張聲請人並未拒絕股東查閱公司財產文件云云
    ，然本件僅依非訟事件程序，就聲請人是否具備公司法第
    245條第1項規定繼續1年以上、持有公司已發行股份總數3％
    以上形式要件予以審查為已足，是聲請人既合於上開形式要
    件，則本件聲請於法自屬有據，應予准許。又本件前經兩造
    同意由本院依職權函請社團法人臺灣省會計師公會推薦適合
    之檢查人人選後，該公會亦已推薦鍾明桓會計師擔任，有該
    公會回函在卷可稽，為此爰依法選派鍾明桓會計師擔任本件
    相對人公司之檢查人，檢查相對人公司之業務帳目及財產情
    形。
四、依非訟事件法第175條第3 項，裁定如主文。
中    華    民    國   100    年    10    月    28    日
                  民事第二庭  法  官  楊志勇
以上正本係照原本作成。
如對本裁定抗告，須於裁定送達後10日內向本院提出抗告狀，並
應繳納抗告費新台幣1000元。
中    華    民    國   100    年    10    月    28    日
                              書記官  連思斐